【裁判字號】    90,易,2561
【裁判日期】    900828
【裁判案由】    贓物
【裁判全文】
臺灣板橋地方法院刑事判決                          九十年度易字第二五六一號
    公  訴  人  臺灣板橋地方法院檢察署檢察官
    被      告  甲○○
右列被告因贓物案件，經檢察官提起公訴（九十年度偵字第四六八四號），本院判決
如左：
    主  文
甲○○收受贓物，處有期徒刑月，如易科罰金，以佰元折算壹日。
    事  實
一、甲○○於民國（下同）八十八年間，因竊盜案件，經本院判處有期徒刑五月，緩
    刑四年確定（目前仍緩刑中），猶不知警惕，於八十九年八月一日上午十時許，
    在臺北縣林口鄉下福村橋下，明知一真實姓名年籍不詳綽號「恐龍」之男子所持
    有ＩＡＣ─一二五號機車一輛，係來路不明之贓車（該機車係車主乙○○於同年
    七月二十七日上午七時許，在桃園縣大園鄉林村九鄰十之十二號前所失竊者）
    ，竟仍向「恐龍」借用騎乘該機車，而收受贓物，嗣於同日上午十時十分許，甲
    ○○將該機車停放於臺北縣林口鄉下福村一四七號前之際，適遇警攔檢盤查，旋
    查悉上情。
二、案經臺北縣警察局新莊分局報請臺灣板橋地方法院檢察署檢察官簽分偵查起訴。
    理  由
一、訊據被告甲○○對於其在前揭時、地向「恐龍」借用上開機車一節，固坦承不諱
    ，惟矢口否認有收受贓物犯行，辯稱：伊當時誤認該機車為「恐龍」所有，並不
    知悉該機車為他人失竊之贓車，亦無收受贓物情事云云。惟查：上開ＩＡＣ─一
    二五號機車，係車主乙○○於八十九年七月二十七日上午七時許，在桃園縣大園
    鄉林村九鄰十之十二號前所失竊者，業據被害人乙○○於警訊時指述綦詳，並
    有車輛竊盜資料個別查詢報表及贓物認領保管收據各一份附卷可稽，堪認被告當
    時向「恐龍」所借用之上開機車，在客觀上確屬來路不明之贓物無疑；次查被告
    與「恐龍」僅係認識約一、二週之朋友，並不知悉「恐龍」之具體年籍資料，借
    用該車之際，「恐龍」亦未一併交付行車執照等情，業據被告供明在卷，被告當
    時既甫與「恐龍」相識，對於「恐龍」之具體年籍、住居所、聯絡方法等任何資
    料又毫無所悉，詎仍輕易借用騎乘「恐龍」所持有之上開機車，且借用時又未索
    取行車執照等合法來源證明文件，衡情實難認其在主觀上對於該機車來源有異一
    事，竟毫無認知與容認，其辯稱不知該機車為贓車云云，顯純屬事後卸責之詞，
    要無足採。綜上所述，本件事證已臻明確，被告犯行洵堪認定。
二、核被告所為，係犯刑法第三百四十九條第一項之收受贓物罪。爰審酌被告為貪圖
    自身一時便利，竟任意收受贓車騎乘使用，並參酌其素行狀況（其前科情形，有
    臺灣高等法院刑案紀錄簡覆表一份附卷可查）、犯罪之手段、所生危害及犯罪後
    猶飾詞矯辯態度不佳等一切情狀，量處如主文所示之刑，並諭知易科罰金之折算
    標準，以示懲戒。末查被告行為後，刑法第四十一條業於九十年一月十日修正公
    布，並於同年月十二日生效，其新法業已擴張得易科罰金之範圍，經比較新舊法
    結果，以修正後之刑法第四十一條第一項規定較有利於被告，爰依該新法規定併
    為易科罰金之諭知，附此敘明。
據上論斷，應依刑事訴訟法第二百九十九條第一項，刑法第三百四十九條第一項、刑
法第二條第一項、（修正後）第四十一條第一項，罰金罰鍰提高標準條例第一條前段
、第二條，判決如主文。
本案經檢察官許智評到庭執行職務
中      華      民      國       九十       年     八     月    二十八  日
                                        臺灣板橋地方法院刑事第二庭
                                            法  官  王  屏  夏
右正本證明與原本無異。
如不服本判決，應於判決送達後十日內，向本院提出上訴狀。
                                            書記官  楊  璧  華
中      華      民      國       九十       年     八     月    二十八  日
附錄本案論罪科刑法條全文：
刑法第三百四十九條：
收受贓物者，處三年以下有期徒刑、拘役或五百元以下罰金。
搬運、寄藏、故買贓物或為牙保者，處五年以下有期徒刑、拘役或科或併科一千元以
下罰金。
因贓物變得之財物，以贓物論。


司法院資訊處製作；財團法人民間司法改革基金會備份。
